臺灣板橋地方法院刑事判決　　　　　　　94年度易字第652 號
公　訴　人　臺灣板橋地方法院檢察署檢察官
被　　　告　乙○○
上列被告因恐嚇取財等案件，由檢察官提起公訴（94年度偵緝字
第708 號），經本院合議庭裁定由受命法官獨任進行簡式審判程
序，判決如下：
    主  文
乙○○意圖為自己不法之所有，以恐嚇使人將本人之物交付，未
遂，處有期徒刑伍月，如易科罰金，以佰元折算壹日。
    事　實
一、乙○○曾因賭博案件，於民國（下同）81年3 月23日，經臺
    灣臺中地方法院以81年度簡字第365 號刑事簡易判決判處罰
    金3,000 元確定，81年6 月9 日繳清罰金執行完畢（以上罪
    刑不致使本案犯行構成累犯）。乙○○與甲○○原係男女朋
    友，緣於92年間，乙○○要求與甲○○復合遭拒，詎乙○○
    竟意圖為自己不法之所有，於92年11月11日23時30分許，在
    臺北縣某處撥打電話至甲○○家中（電話號碼：00-0000000
    0 ），而對甲○○恫嚇：「你到樓下看你的東西，看誰要下
    來拿〈裸照〉」、「我是要把東西還給你，有啊，還很多〈
    裸照〉，一天一張」等語，旋乙○○即基於誹謗之犯意，意
    圖散布於眾而將甲○○之裸照1 張置於甲○○位於臺北縣中
    和市○○路89號住處公寓1 樓大門口信箱上，而以圖片傳述
    足以毀損甲○○名譽之事。嗣乙○○復接續於92年11月12日
    15時許，在臺北縣某處再次撥打電話予甲○○，對甲○○恫
    嚇稱：「就要1,000萬 」、「我算做生意，不然我就拿〈裸
    照〉去報社賣」、「我就看你要用哪隻手來拿〈裸照〉，拿
    得回去拿啊」等語，而以此等足以毀損名譽之事加以恐嚇，
    致甲○○心生畏懼而生危害於甲○○，嗣因甲○○報警處理
    ，乙○○乃未得逞。
二、案經臺北縣政府警察局中和分局移送臺灣板橋地方法院檢察
    署檢察官偵查起訴。
　　理　由
一、按依刑事訴訟法第284 條之1 之規定，除簡式審判程序及簡
    易程序案件外，第一審應行合議審判，復依同法第273 條之
    1 第1 項之規定，除被告所犯為死刑、無期徒刑、最輕本刑
    為三年以上有期徒刑之罪或高等法院管轄第一審案件者外，
    於第一次審判期日前之準備程序進行中，被告先就被訴事實
    為有罪之陳述時，審判長得告知被告簡式審判程序之旨，並
    聽取當事人、代理人、辯護人及輔佐人之意見後，裁定進行
    簡式審判程序。查被告乙○○所犯係死刑、無期徒刑、最輕
    本刑為三年以上有期徒刑以外之罪，其於準備程序中就被訴
    事實為有罪之陳述，經法官告知簡式審判程序之旨，並聽取
    公訴人、被告之意見後，業經本院合議庭依上開規定裁定由
    受命法官獨任進行簡式審判程序，合先敘明。
二、上開犯罪事實業據被告乙○○迭於檢察官偵查及本院審理中
    坦承不諱，核與告訴人甲○○於警詢、檢察官偵查中所為之
    指訴暨證人劉信介於檢察官偵查中之證述相符，且有錄音帶
    、錄音譯文、本院勘驗筆錄及告訴人提出之裸照1 幀足資佐
    證。從而，本案事證已臻明確，被告犯行洵堪認定，自應依
    法論科。
三、核被告乙○○所為，係犯刑法第346 條第3 項、第1 項之恐
    嚇取財未遂罪（被告著手犯罪行為之實行而不遂，應論以未
    遂犯，爰依刑法第26條前段之規定，按既遂犯之刑減輕之）
    、刑法第310 條第2 項之加重誹謗罪。被告所犯上開二罪，
    有方法、結果及手段、目的之牽連關係，應依刑法第55條之
    規定，從一重之恐嚇取財未遂罪論處。至於公訴人雖認被告
    恐嚇取財之犯行為連續犯；惟按連續犯之成立，除主觀上須
    基於一個概括之犯意外，客觀上須先後數行為，逐次實施而
    具連續性，侵害數個同性質之法益，其每一前行為與次行為
    ，依一般社會健全觀念，在時間差距上，可以分開，在刑法
    評價上，各具獨立性，每次行為皆可獨立成罪，構成同一之
    罪名，始足當之；如數行為於同時同地或密切接近之時地實
    施，侵害同一之法益，各行為之獨立性極為薄弱，依一般社
    會健全觀念，在時間差距上，難以強行分開，在刑法評價上
    ，以視為數個舉動之接續施行，合為包括之一行為予以評價
    ，較為合理，則屬接續犯，而為包括之一罪（參照最高法院
    86年台上字第3295號判例），而觀乎被告基於意圖為自己不
    法之所有之單一犯意，於達成目的前，在密切接近之時地以
    同一毀損名譽之事恐嚇告訴人，故應論以接續犯為當，是公
    訴人所認容有未洽。爰審酌被告因要求復合遭拒，竟貪圖一
    己之私利，且不顧他人之名譽而為上開犯行之犯罪動機、目
    的、手段、所生危害及其品行、智識程度、犯罪後坦承犯行
    ，態度尚佳等一切情狀，量處如主文所示之刑，並諭知如易
    科罰金之折算標準，以資懲儆。
據上論斷，應依刑事訴訟法第273 條之1 第1 項、第299 條第1
項前段，刑法第346 條第3 項、第1 項、第26條前段、第310 條
第2 項、第55條、第41條第1 項前段，罰金罰鍰提高標準條例第
1 條前段、第2 條，判決如主文。
本案經檢察官陳銘祥到庭執行職務。
中　　華　　民　　國　　94　　年　　7 　　月　　19　　日
                  刑事第八庭  法  官  陳鴻清
以上正本證明與原本無異。
如不服本判決，應於判決送達後10日內，向本院提出上訴狀。
                              書記官  林蔚然
中　　華　　民　　國　　94　　年　　7 　　月　　20　　日
附錄本案論罪科刑法條全文：
刑法第346 條：
意圖為自己或第三人不法之所有，以恐嚇使人將本人或第三人之
物交付者，處六月以上五年以下有期徒刑，得併科一千元以下罰
金。
以前項方法得財產上不法之利益，或使第三人得之者，亦同。
前二項之未遂犯罰之。
刑法第310 條：
意圖散布於眾，而指摘或傳述足以毀損他人名譽之事者，為誹謗
罪，處一年以下有期徒刑、拘役或五百元以下罰金。
散布文字、圖畫犯前項之罪者，處二年以下有期徒刑、拘役或一
千元以下罰金。
對於所誹謗之事，能證明其為真實者，不罰。但涉於私德而與公
共利益無關者，不在此限。
